【裁判字號】    96,簡上,231
【裁判日期】    970321
【裁判案由】    業務侵占
【裁判全文】
臺灣新竹地方法院刑事判決             96年度簡上字第231號
上  訴  人  臺灣新竹地方法院檢察署檢察官
被      告  甲○○
                    5弄18號9樓
上列上訴人因被告所犯業務侵占案件，不服本院竹北簡易庭96年
度竹北簡字第334 號中華民國96年10月18日第一審判決（聲請簡
易判決處刑案號：臺灣新竹地方法院檢察署96年度偵字第4718號
），提起上訴，本院管轄之第二審合議庭判決如下：
    主    文
上訴駁回。
甲○○緩刑貳年。
    犯罪事實及理由
一、犯罪事實：甲○○自民國96年6 月20日起受僱於奧斯陸國際
    有限公司（下稱奧斯陸公司），擔任該公司之會計兼出納人
    員，負責現金收取及帳務處理等工作，為從事業務之人。其
    於同年7月2日上午受奧斯陸公司經理乙○○委託自台北富邦
    商業銀行新竹分行公司帳戶中提領奧斯陸公司所有之現金新
    臺幣（下同）14萬1,000元後，因其自身財務狀況不良，竟
    意圖為自己不法之所有，於同日12時15分許，將上揭金額及
    其另持有之公司零用金5,010元，共計14萬6,010元裝入牛皮
    紙袋中攜出公司，予以侵占入己，供己花用，即未再返回公
    司上班。
二、案經奧斯陸公司訴由新竹縣政府警察局竹北分局報告臺灣新
    竹地方法院檢察署檢察官偵查後聲請簡易判決處刑。
    理    由
壹、程序部分：按傳聞法則之重要理論依據，在於傳聞證據未經
    當事人之反對詰問予以核實，乃予排斥，惟若當事人已放棄
    對原供述人之反對詰問權，於法院審判時表明同意該等傳聞
    證據可作為證據，基於證據資料愈豐富，愈有助於真實發現
    之理念，並貫徹刑事訴訟法修法加重當事人進行主義之精神
    ，確認當事人對於證據能力有處分權之制度，傳聞證據經當
    事人同意作為證據，法院認為適當者，亦得為證據。另當事
    人對於傳聞證據表示「沒有意見」，而未於言詞辯論終結前
    聲明異議（Without Objection ），應視為已有將該等傳聞
    證據採為證據之同意，此刑事訴訟法第159條之5定有明文。
    本案被告甲○○於本院審理程序中已表示對本院所提示調查
    之卷內人證物證之證據能力沒有意見，迄本院辯論終結前，
    被告甲○○亦未爭執本案證據之證據能力，依刑事訴訟法第
    159條之5第2項之規定，應視為被告甲○○已同意本案相關
    之傳聞證據均可作為證據，本院斟酌本案卷內之證據並非非
    法取得，亦無證明力明顯過低之情形，且經本院於審判期日
    依法進行證據之調查、辯論，被甲○○訴訟上之程序權，已
    受保障，前開各該證據，均得採為證據，先予敘明。
貳、實體部分：
一、訊據被告甲○○就上揭犯罪事實，業於本院準備程序及審理
    程序中之自白不諱，其稱：伊自96年6 月20日起開始在奧斯
    陸公司擔任會計的工作，實際工作內容是記帳、銀行的提領
    款、零用金管理，因此公司的會計、出納業務都是伊所負責
    。嗣於96年7月2日上午，伊受公司經理即告訴代理人乙○○
    委託前往臺北富邦銀行提領公司所有現金14萬1,000元後有
    回到公司內，並將上開現金放入其辦公桌未上鎖之右側第2
    個抽屜內，但因伊有積欠信用卡費用，且家裡亦急需現金繳
    交房貸，於是於同日中午12時許，伊就將其所提領之上開公
    司現金14萬1,000元連同原本伊所保管而放置在其辦公桌
    右側第1 個抽屜內之公司零用金5,010元（共計14萬6,010元
    ）一併帶出公司後，就沒有再回到公司，且將上開公司所有
    款項供作自己花用等語（見偵查卷第5至8、37至39、41、42
    頁，本院96年度簡上字第231號刑事卷宗第32、46至49頁）
    。次第：
（一）告訴代理人乙○○於警詢、偵查中之指訴稱：她在奧斯陸
      公司係任職經理職務，於96年7月2日上午10時許，她在新
      竹縣竹北市○○○路東1段216號即奧斯陸公司內，委請公
      司之行政會計即被告甲○○至臺北富邦銀行新竹分行提領
      14萬1,000元，並告知被告甲○○要當面將提領之款項交
      予她，但被告甲○○未將該款項交回公司，經她於同日下
      午4、5時許調閱公司內監視器錄影畫面觀看後，發現被告
      甲○○於同日上午11時15分有回到公司內，先在辦公桌上
      寫東西、打電腦，然後於同日中午12時5分許開始收東西
      ，有拿1個牛皮紙袋裝入放零用金的錢包及銀行提款的袋
      子，裡面應該是那筆14萬1,000元，以及其個人的資料等
      物品後，即於同日中午12時15分就匆忙離開，上開監視器
      錄影畫面不但有公司同事一起觀看，亦有公司同事親眼目
      睹被告甲○○有拿1袋東西出去，且經清查後，發現被告
      甲○○亦將其所職掌之公司零用金5,010元一併帶走，因
      而致公司損失共計14萬6,010元等語明確（見偵查卷第9至
      13 、37至39、41頁）。
（二）證人徐漫均於偵查中之證稱：她在奧斯陸公司擔任設計部
      門設計師，告訴代理人乙○○在觀看公司監視器錄影畫面
      時有叫她一起過去看，她從公司監視器錄影畫面看到被告
      甲○○有拿東西放入之動作，但已沒有印象是什麼東西，
      且看見被告甲○○離開的時候像是要下班的樣子等語綦詳
      （見偵查卷第40頁）。
（三）證人胡閔惠於偵查中之證稱：她於96年7月2日中午12 許
      從外面要進入公司1樓時，就看見被告甲○○有背1個包包
      及提著1個紅色的袋子正好下樓梯，她以為被告林立雯要
      去吃飯，還跟她說再見；後來她在觀看公司監視器錄影畫
      面的時候，有看到被告甲○○將紅色的零錢包放入牛皮紙
      袋，以不斷放東西的動作，但沒有很注意看被告林立雯放
      了什麼東西，然後就看見被告甲○○走出去等語歷歷（見
      偵查卷第41、42頁）。
（四）復有臺北富邦銀行存摺影本、奧斯陸國際有限公司明細分
      類帳影本、被告甲○○財團法人金融聯合徵信中心信用卡
      資訊、信用卡基本資訊彙總及通報案件紀錄資訊等資料見
      偵查卷第15、16、21至29頁）。
（五）從而，本件事證明確，被告甲○○業務侵占犯行，堪予認
      定，應依法予以論科。
二、論罪科刑：核被告甲○○所為係犯刑法第336條第2項之業務
    侵占罪。爰審酌被告甲○○無前科紀錄，有臺灣高等法院被
    告前案紀錄表1份在卷可佐，足徵其素行良好，惟竟為圖謀
    不勞而獲之私利而犯本罪，犯罪手段尚屬平和，犯後坦承罪
    行，犯後態度頗佳，並與告訴人奧斯陸公司達成和解，被告
    甲○○業已賠償告訴人所受損金額14萬6,010 元（見本院96
    年度簡上字第231號卷第48頁背面）等一切情狀，認原審依
    刑法第第336條第2項、第41條第1項前段，刑法施行法第1條
    之1，量處如主文所示之刑，併諭知易科罰金之折算標準，
    核無不合，量刑亦屬妥適。
三、檢察官上訴意旨略以：被告甲○○犯罪迄今未曾和解，毫無
    悔意，原審僅量處有期徒刑6 月，顯屬過輕等語。經查：刑
    罰之量定，固屬法院自由裁量之職權行使，但仍應審酌刑法
    第57條所列各款事由及一切情狀，為酌量輕重之標準，並非
    漫無限制。在同一犯罪事實與情節，如別無其他加重或減輕
    之原因，下級審法院量定之刑，亦無過重或失輕之不當情形
    ，則上級審法院對下級審法院之職權行使，原則上應予尊重
    。本件原審判決針對被告陳玉雯所犯業務侵占罪，主刑部分
    處有期徒刑6月，如易科罰金，以1,000元折算1日，依被告
    甲○○犯罪之動機、目的、手段等情節，併考量被告甲○○
    本身之品行、生活狀況、智識程度，及因被告甲○○犯罪所
    生之損害、犯罪後之態度等情觀之，並無失當之處，檢察官
    以希望從重量刑為由提起上訴，尚無理由，應予駁回。惟查
    被告甲○○已與告訴人奧斯陸公司達成和解，詳如前述（見
    本院96年12月20日準備程序筆錄、97年3月11日審判筆錄，
    本院96年度簡上字第231 號卷第33、48頁），告訴代理人乙
    ○○復當庭表示因被告甲○○已有悔意，同意再給被告甲○
    ○自新之機會等語（見本院卷第48頁背面），況被告甲○○
    前未曾故意犯罪受有期徒刑以上刑之宣告，業已論述如上，
    本院考量被告甲○○因一時失慮誤觸法網，認經此偵審科刑
    教訓當知警惕，應無再犯之虞，爰依刑法第74條第1項第1款
    之規定，併予宣告緩刑2年，以勵自新。
四、據上論斷，應依刑事訴訟法第455條之1第1 項、第3 項、第
    368條、第364條，刑法第74條第1項第1款，判決如主文。
本案經檢察官魏廷勳到庭執行職務
中    華    民    國    97    年    3    月    21    日
                    臺灣新竹地方法院第四法庭
                            審判長法  官  林秋宜
                                  法  官  馮俊郎
                                  法  官  劉兆菊
上正本證明與原本無異。
本案不得上訴。
中    華    民    國    97   年     3    月     21   日
                                  書記官  蕭汝芳


司法院資訊處製作；財團法人民間司法改革基金會備份。
